ACORDAO-COMPLETO-2379957

ACÓRDÃO DE RELAÇÃO

ACÓRDÃO DE RELAÇÃO 10916/2019 ATA 38/2019 - SEGUNDA CÂMARA

Acórdão 10916/2019-TCU-Segunda Câmara
	VISTO, relacionado e discutido estes autos de Admissão, de servidores da Fundação Universidade do Amazonas, encaminhados a este Tribunal para apreciação na forma da Instrução Normativa TCU 78/2018.
Considerando que nos atos de admissão constantes deste processo foram detectadas a existência dos respectivos desligamentos, conforme verificação da documentação anexada, seja por meio da constatação da existência de ato de desligamento na base Sisac e Siape, ou pela constatação do óbito do servidor;
Considerando o parecer do Ministério Público junto a este Tribunal; 
ACORDAM os Ministros do Tribunal de Contas da União, diante das razões expostas pelo Relator, com fulcro nos arts. 1º, inciso V, e 39, inciso I, ambos da Lei 8.443, de 16 de julho de 1992, c/c os 1º, inciso VIII; 17, II; 62, III; 137, IV; 143, II e 260, do RI/TCU, em:
a) Considerar prejudicado, por perda de objeto, o exame dos atos de pessoal abaixo relacionados cujos efeitos financeiros tenham cessado antes de sua apreciação e o falecimento dos interessados, por força do art. 7º da Resolução TCU nº 206, de 2007, alterada pela Resolução 237/2010.
b) Informar aos interessados que o presente Acórdão pode ser acessado por meio do endereço eletrônico www.tcu.gov.br/acordaos.
1. Processo TC-Processo 035.487/2019-4 (ATOS DE ADMISSÃO) 
	1.1. Interessados: Alex Mariano Rosa da Silva (XXX.008.345-XX) ; Andrey Barata Teixeira (XXX.863.982-XX) ; Antonio Neto Nunes Xavier (XXX.404.002-XX) ; Hebert Jose Balieiro Teixeira (XXX.788.812-XX) ; Kellyane Lisboa Ramos (XXX.008.872-XX) ; Lorena de Paula Cabral (XXX.317.062-XX) ; Lourdes Benedita de Oliveira Lira (XXX.564.832-XX) ; Maria Alcimar Costa Meireles (XXX.758.092-XX) ; Raimunda Julia de Freitas Brandao (XXX.842.712-XX) ; Romana Rita do Amaral Silva (XXX.274.172-XX) ; Sibele Naiara Ferreira Germano (XXX.627.202-XX) ; Silvani Vieira Cardoso (XXX.207.347-XX) 
	1.2. Órgão/Entidade: Fundação Universidade do Amazonas
	1.3. Relator: Ministro Raimundo Carreiro
	1.4. Representante do Ministério Público: Procurador Marinus Eduardo De Vries Marsico
	1.5. Unidade Técnica: Secretaria de Fiscalização de Pessoal (SEFIP) .
	1.6. Representação legal: não há.
	1.7. Determinações/Recomendações/Orientações: não há.

Segunda Câmara

Fundação Universidade do Amazonas

Alex Mariano Rosa da Silva (XXX.008.345-XX); Andrey Barata Teixeira (XXX.863.982-XX); Antonio Neto Nunes Xavier (XXX.404.002-XX); Hebert Jose Balieiro Teixeira (XXX.788.812-XX); Kellyane Lisboa Ramos (XXX.008.872-XX); Lorena de Paula Cabral (XXX.317.062-XX); Lourdes Benedita de Oliveira Lira (XXX.564.832-XX); Maria Alcimar Costa Meireles (XXX.758.092-XX); Raimunda Julia de Freitas Brandao (XXX.842.712-XX); Romana Rita do Amaral Silva (XXX.274.172-XX); Sibele Naiara Ferreira Germano (XXX.627.202-XX); Silvani Vieira Cardoso (XXX.207.347-XX)

RAIMUNDO CARREIRO

não há.

ATOS DE ADMISSÃO (ADS)

Secretaria de Fiscalização de Pessoal (SEFIP).